臺灣花蓮地方法院刑事判決　　　　　　　　　　　　　九十一年度交易字第一號
　　公　訴　人　臺灣花蓮地方法院檢察署檢察官
　　被　　　告　戊○○　男　六.
　　選任辯護人　蔡俊有律師
右列被告因過失傷害案件，經檢察官提起公訴（九十年度調偵字第一一號），本院判
決如左：
    主  文
戊○○因過失傷害人，處有期徒刑參月，如易科罰金，以參佰元折算壹日。
    事  實
一、戊○○於民國九十年八月二十七日下午七時十五分許，駕駛車號Ｇ六－四九四五
    號自小客車，由花蓮縣吉安鄉○○路○段台北牛排館之停車場內駛出，在停車場
    出口處欲駛入自立路時，本應注意汽車起步前，應注意前後左右有無障礙或車輛
    行人，並應讓行進中之車輛行人優先通行，而當時係晴天之夜晚，該路段夜間有
    照明、路面乾燥、無缺陷、無障礙物、視距良好，並無不能注意之能力，竟疏未
    注意應讓行進中之車輛行人優先通行，貿然欲左轉駛入自立路，適有乙○○騎乘
    車號ＨＢＯ－二四０號機車沿自立路由北往南行駛而來，戊○○雖因有一輛計程
    車行經車前，而在駛入自立路時立即停車（車頭已部分在自立路上），然乙○○
    突見戊○○駛出並停止，即將機車往左偏行，仍閃避不及，機車右側後部猶擦撞
    到戊○○車前右側保險桿，導致乙○○人車倒地，受有右側脛骨、右腓骨骨折及
    胸部挫傷併右側連枷胸與頭部外傷等傷害。
二、案經乙○○訴由台灣花蓮地方法院檢察署檢察官偵查起訴。
    理  由
一、訊據被告戊○○坦承於右揭時地與告訴人乙○○發生車禍，告訴人並因之受傷之
    事實，並有道路交通事故調查報告表一份、現場照片暨被告汽車及告訴人機車受
    損照片共十幀及診斷證明書二紙附卷可佐。
二、被告雖否認有過失傷害之犯行，辯稱：當時兩邊車子都在行進中，我沒有辦法開
    車出停車場，且之前我前面有一輛計程車經過，車速很快，我來不及起步，就踩
    煞車，我當時是停在那裡，告訴人是騎機車擦撞我，我並沒有過失云云。經查：
    (一)告訴人於警訊中指稱：我騎機車到自立路與建國路口時，為紅燈，我依規定停
      車，待綠燈後，我向前慢速行駛至自立路二段一三０號前，在台北牛排館專用
      停車場出入口駛出一部Ｇ六－四七四五號自小客車，已到我機車專用道，我閃
      避不及，擦撞後，我人車倒地，彈的很遠；於本院訊問時則改稱：其行駛至自
      立路與建國路口時，因紅燈而停車，待綠燈亮後，開始行進，就聽到後面轟的
      一聲巨響，我就飛走，不知道人事，醒來時，已在醫院了等語。故告訴人就車
      禍發生經過前後所述不一，是否屬實頗值深究。證人即當時行駛在告訴人後方
      之告訴人友人丁○○則先證稱：當天由告訴人帶路，告訴人騎在前面，我騎機
      車跟在後面，經過現場時，突然聽到一撞擊聲音，然後就看到告訴人機車撞到
      被告汽車，不清楚被告汽車是行進中或停止狀態，我在車禍前不久，約二、三
      秒，看到被告車子停在路邊，告訴人機車就撞上去；迄告訴代理人丙○○指稱
      ：告訴人機車被撞擊點在右後方，應該是被告撞到告訴人機車，非告訴人撞到
      被告汽車後，證人丁○○始改稱：汽車是撞到機車後方，當時我是看到告訴人
      機車騎在我前面，被告汽車開出路邊撞到她的後面等語。則證人丁○○前後所
      述，亦不相同。惟觀諸告訴人之警訊筆錄，係在車禍後不久之九十年九月三日
      製作，離車禍發生時間較近，告訴人之記憶較為深刻，且告訴人於警訊中所述
      情節與證人丁○○初次證詞亦相符合，應以此部分之指訴及證詞可採。
    (二)又證人即被告之子己○○雖證稱：我家四樓屋頂漏水，補好後，我送父親下樓
      ，在我家門口看到我父親車子開出來，停下來待轉，因自立路口紅燈要轉換為
      綠燈，綠燈後前面車子很多，我父親就停在那裡等變成紅燈，這時就看到車群
      中有一部機車突然倒地云云。然被告則供稱：己○○送我到一樓後，我叫他不
      用送了，他就回到二樓，從窗戶看到車禍發生情形，且我有看到他從二樓看，
      我還跟他打招呼叫他回去等語。然證人己○○為被告之子，且其所述看到車禍
      發生之地點為門口，被告竟供稱看到證人當時在二樓二人所述顯然不同，足見
      證人己○○上開所述係偏袒之詞，實不足採。至證人甲○○證稱：當時我在自
      立路與二位客人聊天，被告剛好出來，之後被告去開車，我看到被告車停下來
      ，很多車經過，我當時還在跟客人講話，聽到機車跌倒聲音，我轉過頭，就看
      到機車已經倒下了，我不記得看到被告停車至聽到機車跌倒聲音期間有多久，
      我當時看到被告車子時是停止狀態，有一堆車過來，後來機車就跌倒了，所以
      我不清楚被告車子有無往前移動等語。既然證人甲○○當時正與他人聊天，未
      看到車禍發生經過，僅事後看到告訴人之機車倒地狀態，亦不知被告停車後，
      有無往前移動，則尚難以之遽為被告有利之認定。
    (三)觀諸卷附道路交通事故調查報告表上之事故現場圖，可見被告所駕駛汽車之部
      分車頭業已駛入自立路，車禍發生後，告訴人騎乘之機車在路面造成由路邊左
      偏至路中心線之刮地痕。又依據本院勘驗被告汽車及告訴人機車（雙方均未修
      繕），顯示告訴人機車右側後方車殼有擦撞痕跡；被告汽車之前方保險桿右側
      有輕微擦撞痕跡，足見此應為雙方車輛之撞擊點，此有照片四張附卷可稽。再
      者，被告雖辯稱：我從停車場出來時，很清楚看到自立路口燈號從紅燈變為綠
      燈，有很多車子過來，我停車時，該路口已變為綠燈，剛開始有零零落落機車
      及計程車很快的經過，接下來才是告訴人的機車云云（見本院九十一年五月二
      十二日訊問筆錄）；然其於本院初次訊問時係供稱：我沒有貿然進入車道，前
      面有一部計程車經過，我就停車，告訴人就騎機車撞過來（見本院九十一年二
      月一日訊問筆錄）；復於本院審理時供稱：告訴人騎車技術沒有很好，前面的
      機車都已扭過去了，告訴人沒有扭過去等語。是被告所供何時停車、告訴人機
  車係在何種車輛之後，前後供詞，亦不相同。惟由其所述見到計程車才停止，
      告訴人前面機車需扭過去等語，以及前揭所述雙方車輛撞擊點、告訴人機車之
      刮地痕往左偏，再參以告訴人、證人丁○○之指訴及證詞，可知被告確實係突
      然從停車場駛出，待見計程車從前方經過遂立即停止，致使告訴人突見此狀況
      ，雖立即往左偏，仍閃避不及，所騎機車右後方乃擦撞被告所駕駛汽車前面保
      險桿之右側。
    (四)而按汽車起步前，應注意前後左右有無障礙或車輛行人，並應讓行進中之車輛
      行人優先通行，道路交通安全規則第八十九條第一項第六款定有明文。被告駕
      駛汽車自應注意遵守上開規定。而當時係晴天之夜晚，該路段夜間有照明、路
      面乾燥、無缺陷、無障礙物、視距良好，此為上開交通事故調查報告表所載，
      是並無不能注意之情事，被告竟疏未禮讓行進中之車輛先行，貿然駛入車道，
      致告訴人突見此狀況，閃避不及，而發生車禍，就本件車禍之發生即有過失。
      又被告行為與告訴人被撞受傷間確有相當之因果關係，自應負過失傷害罪責。
      本件事證明確，被告犯行堪以認定。
三、核被告所為，係犯刑法第二百八十四條第一項前段過失傷害罪。爰審酌被告過失
    之程度、告訴人所受之傷勢不輕、被告事後未與告訴人達成和解，及被告否認犯
    行等一切情狀，量處如主文所示之刑，並諭知易科罰金之折算標準，以示懲儆。
據上論斷，應依刑事訴訟法第二百九十九條第一項前段，刑法第二百八十四條第一項
前段、第四十一條第一項前段，罰金罰鍰提高標準條例第一條前段、第二條，判決如
主文。
本案經檢察官林英正到庭執行職務。
中      華      民      國    九十一    年     十二     月    二十五    日
                              臺灣花蓮地方法院刑事庭
                                  法  官  李  世  華
右正本證明與原本無異。
如對本判決不服，應於送達後十日內，向本院提出上訴狀。（應抄附繕本）告訴人或
被害人如對於本判決不服者，應具備理由請求檢察官上訴，其上訴期間之計算係以檢
察官收受判決正本之日期為準。
                                  法院書記官
中      華      民      國    九十一    年     十二     月    二十七    日
附錄本判決論罪之法律條文：
刑法第二百八十四條第一項前段：
因過失傷害人者，處六月以下有期徒刑、拘役或五百元以下罰金。致重傷者，處一年
以下有期徒刑、拘役或五百元下罰金。
